【裁判字號】    99,易,1715
【裁判日期】    990727
【裁判案由】    竊盜
【裁判全文】
臺灣臺中地方法院刑事判決              99年度易字第1715號
公  訴  人  臺灣臺中地方法院檢察署檢察官
被      告  乙○○
上列被告因竊盜案件，經檢察官提起公訴（99年度偵字第1525號
），本院判決如下：
    主  文
乙○○犯攜帶兇器、毀越安全設備竊盜罪，累犯，處有期徒刑捌
月。
    事  實
一、乙○○前於民國96年間，因偽造文書案件，經臺灣雲林地方
    法院以96年度簡字第23號判決判處有期徒刑 6月確定，嗣逢
    減刑條例施行，經同院以96年度聲減字第 918號裁定減為有
    期徒刑 3月確定；又因竊盜案件，經本院以96年度中簡字第
    2609號判決判處有期徒刑 3月確定，上開案件經接續執行，
    於97年5月2日縮刑期滿執行完畢。
二、詎猶不知悔改，復意圖為自己不法之所有，於98年10月22日
    凌晨2、3時許，利用臺中縣太平市○○路 ○段福利巷35號之
    「玉虛金峰宮」夜間無人看守之際，持在「玉虛金鋒宮」附
    近拾得客觀上足以對人之生命、身體構成危害之鐵條 1支為
    工具，以撬開鐵窗之方式，破壞「玉虛金鋒宮」左側之鐵窗
    ，並掀開約1人可進入之空隙後，由該空隙踰越窗戶侵入「
    玉虛金峰宮」內，徒手將宮內功德箱之鎖具破壞，竊取功德
    箱內之香油錢現金約新臺幣（下同）2 仟餘元，並竊取神像
    上重約5兩之金毛筆1支（價值約8萬餘元），得手後，將上
    開金毛筆變賣，連同竊得之現金供己花用。嗣經警在上址神
    桌左側上採得指紋1枚，經送內政部警政署刑事警察局鑑定
    結果，與該局檔存之乙○○指紋卡左中指指紋相符，始循線
    查悉上情。
三、案經臺中縣警察局太平分局報請臺灣臺中地方法院檢察署檢
    察官偵查起訴。
    理    由
一、按被告以外之人於審判外之陳述，雖不符前4條之規定，而
    經當事人於審判程序同意作為證據，法院審酌該言詞陳述或
    書面陳述作成時之情況，認為適當者，亦得為證據。當事人
    、代理人或辯護人於法院調查證據時，知有第159條第1項不
    得為證據之情形，而未於言詞辯論終結前聲明異議，視為有
    前項之同意；刑事訴訟法第159條之5定有明文。本件被告於
    本院審判程序中，對於證人丙○○於警詢時之陳述及其他具
    傳聞性質之證據資料之證據能力均未表爭執，且迄於言詞辯
    論終結前亦未聲明異議，本院審酌該等證據資料作成時之情
    況，核無違法取證及證明力明顯過低之瑕疵，認為以之作為
    證據為適當，揆諸上開規定，本件認定事實所引用之文書等
    物證俱有證據能力，而得採為證據。
二、上開事實，業據被告乙○○於偵查及本院審理時坦認不諱，
    核與證人丙○○於警詢時證述遭竊情節大致相符，且有臺中
    縣警察局太平分局刑案現場勘察報告1份(含刑案現場圖1紙
    、現場照片70張等)、遭竊前現場照片7張、乙○○指紋卡片
    1紙及內政部警政署刑事警察局98年11月2日刑紋字第09801
    52 280號鑑驗書1份等在卷可稽，被告上開自白核與事實相
    符，均堪採信，被告犯行均堪以認定，應依法論科。
三、論罪科刑之理由：
(一)按刑法第321條第1項第 3款所規定之攜帶兇器竊盜罪，係以
    行為人攜帶兇器竊盜為其加重條件，此所謂兇器，其種類並
    無限制，凡客觀上足對人之生命、身體、安全構成威脅，具
    有危險性之兇器均屬之，且祇須行竊時攜帶此種具有危險性
    之兇器為已足，並不以攜帶之初有行兇之意圖為必要（最高
    法院79年臺上字第5253號判例參照）。又上開所謂之「攜帶
    兇器」，只須行竊時攜帶具有危險性之物為已足，並不以將
    該兇器自他地攜往行竊地為必要，亦即不論其係於未行竊前
    即攜帶持有或在竊盜現場臨時拾取持用，亦不問該兇器為何
    人所有均屬之。被告乙○○行竊時所持之鐵條1支未據扣案
    ，依被告於本院供承：鐵條係在犯案現場「玉虛金鋒宮」附
    近拾得，該鐵條長約1公尺，約10元硬幣粗等語，該鐵條既
    係鐵製材質，有一定之質量與重量，且被告既能持以破壞、
    撬開案發地點之鐵窗，足徵其質地堅硬，如持之對人揮刺，
    客觀上將對人之生命、身體、安全構成威脅，該鐵條自屬刑
    法第321條第1項第3款規定之「兇器」無訛，且被告持以行
    竊之鐵條雖係其在竊盜現場臨時所拾取，非被告所有，然其
    既屬「兇器」，揆諸前揭判例意旨及說明，自與刑法第321
    條第1項第3款之構成要件相當。次按，刑法第321條第1項第
    2 款之「門扇」專指門戶而言，而所謂「其他安全設備」，
    指門扇牆垣以外，依通常觀念足認防盜之一切設備而言，如
    門鎖、窗戶等（最高法院45年臺上字第1443號、55年臺上字
    第547號判例意旨參照）。本件被告係持鐵條撬開「玉虛金
    鋒宮」左側鐵窗後，侵入該「玉虛金鋒宮」內行竊，該鐵窗
    性質上應屬刑法第321條第1項第2款規定之「安全設備」。
    核被告乙○○所為，係犯刑法第321條第1項第2款、第3款之
    毀越安全設備、攜帶兇器竊盜罪。
(二)被告有如事實欄一所示之有期徒刑執行完畢情形，有臺灣高
    等法院被告前案紀錄表在卷可參，其於受有期徒刑之執行完
    畢後，5年之內故意再犯有期徒刑以上之本罪，為累犯，應
    依法加重其刑。
(三)爰審酌被告乙○○前有偽造文書、竊盜等前科，有上開前案
    紀錄表可參，素行不佳，其正值青年，身強力壯，不思循正
    途以謀正當利益，竟為一已私利，夜間侵入寺廟竊取他人財
    物，侵害社會秩序及安全，缺乏對他人財產權予以尊重之觀
    念，惟衡酌被告犯後坦承犯行，尚有悔意，及被告犯罪之目
    的、手段、智識程度，暨本案被害人遭竊財物之價值等一切
    情狀，量處如主文所示之刑，以示懲儆。
(四)被告用以犯本罪所用之鐵條1支，並未扣案，且非被告所有
    ，已如前述，爰不為沒收之宣告，併此敘明。
據上論斷，應依刑事訴訟法第第299條第1項前段，刑法第321 條
第1項第2款、第3款、第47條第1項，判決如主文。
本案經檢察官甲○○到庭執行職務。
中    華    民    國    99    年    7    月    27     日
                        刑事第七庭  法  官  林美玲
上正本證明與原本無異。
如不服本判決應於判決送達後十日內向本院提出上訴狀，並應敘
述上訴理由（均須按他造當事人之數附繕本）「切勿逕送上級法
院」。
                                    書記官  黃珮華
中    華    民    國    99    年    7    月    27     日
附錄論罪科刑條文：
中華民國刑法第321條
犯竊盜罪而有左列情形之一者，處6月以上、5年以下有期徒刑：
一、於夜間侵入住宅或有人居住之建築物、船艦或隱匿其內而犯
    之者。
二、毀越門扇、牆垣或其他安全設備而犯之者。
三、攜帶兇器而犯之者。
四、結夥三人以上而犯之者。
五、乘火災、水災或其他災害之際而犯之者。
六、在車站或埠頭而犯之者。
前項之未遂犯罰之。

司法院資訊處製作；財團法人民間司法改革基金會備份。
